【裁判字號】    90,訴,117
【裁判日期】    900424
【裁判案由】    毒品危害防制條例
【裁判全文】
臺灣士林地方法院刑事判決                            九十年度訴字第一一七號
    公  訴  人  臺灣士林地方法院檢察署檢察官
    被      告  甲○○
右列被告因違反毒品危害防制條例案件，經檢察官提起公訴（八十九年度毒偵字第一
九四九號、第二○五一號、第二三四三號、第二四五一號、八十九年度偵字第七六七
六號），本院判決如左：
    主  文
甲○○連續施用第一級毒品，處有期徒刑捌月；扣案海洛因貳包（驗餘淨重共壹點貳
柒公克）沒收銷燬之。又連續施用第二級毒品，處有期徒刑伍月；扣案安非他命柒包
（驗餘淨重共壹拾捌點伍肆壹玖公克）沒收銷燬之。應執行有期徒刑壹年；扣案海洛
因貳包（驗餘淨重共壹點貳柒公克）、安非他命柒包（驗餘淨重共壹拾捌點伍肆壹玖
公克）均沒收銷燬之。
    事  實
一甲○○曾因施用第二級毒品案件，經本院分別於民國八十七年九月十日以八十七年
  毒聲字第六一六號、八十七年十月十五日以八十七年毒聲字第八○○號裁定送觀察
  、勒戒後，認無繼續施用毒品之傾向，經臺灣士林地方法院檢察署檢察官於八十七
  年十一月四日以八十七年度偵字第九七七八號、八十七年度偵緝字第三六四號、第
  三六五號處分不起訴確定，復因施用第一、二級毒品案件，經本院於八十八年一月
  十三日裁定送觀察、勒戒，有繼續施用毒品之傾向，於八十八年二月四日裁定令入
  戒治處所施以強制戒治，刑事追訴部分，由臺灣士林地方法院檢察署檢察官提起公
  訴，經本院於八十九年一月十八日以八十八年度訴字第四一六號判處有期徒刑十月
  確定，而強制戒治部分，則於八十八年三月九日入臺灣臺北戒治所執行，因戒治執
  行滿三月後，其成效經評定為合格，認無繼續戒治之必要，而由本院於八十八年七
  月十三日以八十八年度毒聲字第一三八七號裁定停止戒治，所餘戒治期間付保護管
  束，保護管束期間又因施用毒品，違反保護管束應遵守事項情節重大，經本院於八
  十八年十月二日以八十八年毒聲字第一九九四號撤銷停止戒治，令入戒治處所施以
  強制戒治，嗣八十九年五月二十二日戒治期滿。詎猶不知悔改，復基於施用第二級
  毒品之概括犯意，自八十九年六月二十七日上午六時許查獲採尿之前九十六小時內
  某時許起，至同年九月十四日晚間六時查獲採尿之前九十六小時內某時許止，在不
  詳處所，連續施用第二級毒品安非他命；又另行起意，基於施用第一級毒品海洛因
  之概括犯意，自八十九年七月二十六日晚間十時三十分許查獲採尿之前二十四小時
  內某時許起，至同年八月九日下午三時四十分許查獲採尿之前二十四小時內某時許
  止，在不詳處所，連續施用第一級毒品海洛因。嗣先後為警於八十九年六月二十七
  日上午六時許，在臺北市○○區○○街、永平街口查獲其持有安非他命六小包（驗
  餘淨重共一六．三四一九公克），復於同年七月二十六日晚間十時三十分許，在臺
  北市士林區○○○路○段、社子街口查獲其持有海洛因一包（驗餘淨重一．二五公
  克）、安非他命一包（驗餘淨重二．二公克），又於同年八月九日下午三時四十分
  許，在臺北市士林區○○○路○段一○六巷口查獲其持有海洛因一包（驗餘淨重○
  ．○二公克），最後一次於同年九月十四日上午六時許，在臺北市○○區○○街一
  二五巷口查獲，採尿送驗後得知上情。經本院於九十年一月十一日以八十九年度毒
  聲字第二○○○號裁定令入戒治處所，施以強制戒治一年。
二案經臺北市政府警察局士林分局移送臺灣士林地方法院檢察署檢察官偵查起訴。
    理  由
一訊據被告甲○○對於右揭事實坦承不諱，且其尿液經送檢驗後，呈甲基安非他命及
  嗎啡陽性反應，此有臺北市立療養院八十九年七月七日、八月八日、八月十七日、
  九月二十七日出具之煙毒尿液檢驗報告書、法務部調查局九十年一月三日陸(一)字
  第八九○九四九三六號、00000000號、00000000號檢驗通知書各
  一件在卷可稽。而八十九年六月二十七日扣案之顆粒六包，經送憲兵司令部刑事鑑
  識中心鑑驗結果，顆粒中含有甲基安非他命成分（驗餘淨重共一六．三四一九公克
  ），有該中心八十九年七月五日綱得字第○八九七三號鑑驗通知書可稽，又八十
  九年七月二十六日、同年八月九日扣案之白粉各一包，經送法務部調查局鑑驗結果
  ，確係海洛因（驗餘淨重各一．二五公克、○．○二公克），此有該局八十九年九
  月二十八日陸(一)字第八九一七九一四七號、八十九年九月二十四日陸(一)字第八
  九一七一七二七號鑑定通知書各一件足考，另八十九年八月九日扣案之顆粒一包，
  經士林分局依聯勤二○四廠製造之煙毒品檢驗Ａ包試劑檢驗結果，亦呈安非他命反
  應，此有該局毒品初步鑑驗報告單可證。按甲基安非他命經口服投與後約百分之七
  十於二十四小時內自尿中排出，約百分之九十於九十六小時內自尿中排出，由於目
  前國內尿液中甲基安非他命之檢驗僅為鑑定其是否呈陽性反應，尚未定其含量，且
  甲基安非他命成分之檢出與其投與方式、投與量、個人體質、採尿時間與檢測儀器
  之精密度等諸多因素有關，因此僅憑尿中呈安非他命陽性反應，並無法確實推算吸
  食時間距採集時間之長短，惟依上述資料推斷，最長可能不會超過四日，此有行政
  院衛生署藥物食品檢驗局八十一年二月八日（八一）藥檢壹字第○○一一五六號函
  可查；又按海洛因係嗎啡經化學合成之半人工合成品，其藥（毒）性高於嗎啡，經
  吸食或注射入人體，藉由人體代謝系統之新陳代謝，分解成藥（毒）性較低之嗎啡
  ，由尿液排出人體，故於尿液，以嗎啡成份檢出，一般人注射海洛因或嗎啡後，經
  體內吸收代謝約三十分鐘內開始排入尿中，而以最初六至十二小時排泄量最多，約
  有百分之七十五之毒品可在注射後二十四小時內陸續由尿中排出體外，剩餘量則可
  能在數日內分別排出體外，其中煙毒反應能否檢出，需視其施打量而定，施打量多
  者，於施打後四、五日仍有可能檢出煙毒反應，施打量少者，可能在二十四小時後
  即難檢出煙毒反應，此亦有法務部調查局（八二）陸字八○三一四八七號函可參。
  故本件被告於查獲採尿時間即八十九年六月二十七日上午六時許之前九十六小時內
  某時許起至同年九月十四日晚間六時之前九十六小時內某時許止，曾連續施用第二
  級毒品安非他命，並自八十九年七月二十六日晚間十時三十分許之前二十四小時內
  某時許起，至同年八月九日下午三時四十分許之前二十四小時內某時許止，曾連續
  施用第一級毒品海洛因之事實，應堪認定。查被告曾因施用第二級毒品案件，經本
  院分別於八十七年九月十日以八十七年毒聲字第六一六號、八十七年十月十五日以
  八十七年毒聲字第八○○號裁定送觀察、勒戒後，認無繼續施用毒品之傾向，經臺
  灣士林地方法院檢察署檢察官於八十七年十一月四日以八十七年度偵字第九七七八
  號、八十七年度偵緝字第三六四號、第三六五號處分不起訴確定，復因施用第一、
  二級毒品案件，經本院於八十八年一月十三日裁定送觀察、勒戒，有繼續施用毒品
  之傾向，於八十八年二月四日裁定令入戒治處所施以強制戒治，刑事追訴部分，由
  臺灣士林地方法院檢察署檢察官提起公訴，經本院於八十九年一月十八日以八十八
  年度訴字第四一六號判處有期徒刑十月確定，而強制戒治部分，則於八十八年三月
  九日入臺灣臺北戒治所執行，因戒治執行滿三月後，其成效經評定為合格，認無繼
  續戒治之必要，而由本院於八十八年七月十三日以八十八年度毒聲字第一三八七號
  裁定停止戒治，所餘戒治期間付保護管束，保護管束期間又因施用毒品，違反保護
  管束應遵守事項情節重大，經本院於八十八年十月二日以八十八年毒聲字第一九九
  四號撤銷停止戒治，令入戒治處所施以強制戒治，嗣八十九年五月二十二日戒治期
  滿，有臺灣高等法院被告全國前案紀錄表、刑案資料查註紀錄表、上開裁定書、判
  決書、不起訴處分書等各一件可查，其三犯施用第一、二級毒品罪，事證明確，應
  依法論科。
二核被告甲○○所為，係犯毒品危害防制條例第十條第一項之施用第一級毒品罪、同
  條第二項之施用第二級毒品罪。其持有毒品之低度行為，應為施用之高度行為所吸
  收，不另論罪。被告先後多次施用第一級毒品海洛因、第二級毒品安非他命之行為
  ，分別時間緊接，觸犯犯罪構成要件相同之罪名，顯係分別基於概括犯意為之，應
  分別依連續犯之規定論以一罪，並各依法加重其刑。其所犯上開二罪間，犯意各別
  ，罪名有異，應分論併罰。爰審酌施用毒品為自戕行為，被告前經送觀察、勒戒，
  認無繼續施用毒品傾向，經檢察官不起訴處分確定，竟不知愛惜生命及健康，掌握
  自新機會，反再度耽溺於毒品中，第二次經強制戒治、論罪科刑後，仍不悛悔，再
  犯本案，及其生活狀況、智識程度、犯罪後坦承犯行態度尚稱良好等情，分別量處
  如主文所示之刑，並定其應執行之刑。
三扣案之安非他命七包（驗餘淨重共一八．五四一九公克，含八十九年六月二十七日
  扣案之安非他命六包驗餘淨重共一六．三四一九公克、八十九年八月九日扣案之安
  非他命一包驗餘淨重二．二公克），海洛因二包（驗餘淨重共一．二七公克，含八
  十九年七月二十六日扣案之海洛因一包驗餘淨重一．二五公克、同年八月九日扣案
  之海洛因驗餘淨重○．○二公克），均係查獲之毒品，爰依毒品危害防制條例第十
  八條第一項前段之規定宣告沒收銷燬之。
據上論斷，應依刑事訴訟法第二百九十九條第一項前段，毒品危害防制條例第十條、
第十八條第一項前段，刑法第十一條、第五十六條、第五十一條第五款，判決如主文
。
本案經檢察官陳文哲到庭執行職務。
中        華        民        國    九十    年    四    月    二十四    日
                              臺灣士林地方法院刑事第四庭
                                          法  官
如不服本判決，應於判決送達後十日內，向本院提出上訴狀。
附錄本案論罪科刑法條全文：
毒品危害防制條例第十條


司法院資訊處製作；財團法人民間司法改革基金會備份。
